【裁判字號】    98,上訴,151
【裁判日期】    980209
【裁判案由】    偽造文書等
【裁判全文】
臺灣高等法院臺南分院刑事判決         98年度上訴字第151號
上  訴  人  臺灣嘉義地方法院檢察署檢察官
被      告  甲○○
上列上訴人因被告偽造文書等案件，不服臺灣嘉義地方法院97年
度訴字第806號中華民國97年12月31日第一審判決（起訴案號：
臺灣嘉義地方法院檢察署97年度偵緝字第238、239號），提起上
訴，本院判決如下：
    主  文
上訴駁回。
    理  由
一、按刑事訴訟法第三百六十一條第一項規定「不服地方法院之
    第一審判決而上訴者，應向管轄第二審之高等法院為之。」
    ，而民國九十六年六月十五日修正，同年七月四日生效施行
    之同條第二項並規定「上訴書狀應敘述具體理由。」，此屬
    法律上應具備之程式。又同法第三百六十二條、第三百六十
    七條前段分別規定「原審法院認為上訴不合法律上之程式或
    法律上不應准許或其上訴權已經喪失者，應以裁定駁回之。
    」、「第二審法院認為上訴有第三百六十二條前段之情形者
    ，應以判決駁回之。」。而所謂不服第一審判決之「具體理
    由」，必係依據卷內既有訴訟資料或提出新事證，指摘或表
    明第一審判決有何採證認事、用法或量刑等足以影響判決本
    旨之不當或違法，而構成應予撤銷之具體事由，始克當之（
    例如：依憑證據法則具體指出所採證據何以不具證據能力，
    或依憑卷證資料，明確指出所為證據證明力之判斷如何違背
    經驗、論理法則）；倘僅泛言原判決認定事實錯誤、違背法
    令、量刑失之過重或輕縱，而未依上揭意旨指出具體事由，
    或形式上雖已指出具體事由，然該事由縱使屬實，亦不足以
    認為原判決有何不當或違法者（例如：對不具有調查必要性
    之證據，法院未依聲請調查亦未說明理由，或援用證據不當
    ，但除去該證據仍應為同一事實之認定），皆難謂係具體理
    由，俾與第二審上訴制度旨在請求第二審法院撤銷、變更第
    一審不當或違法之判決，以實現個案救濟之立法目的相契合
    ，並節制濫行上訴（最高法院九十七年度臺上字第八九二號
    刑事判決意旨參照）。又「上訴書狀應敘述具體理由。」既
    屬上訴書狀應行記載之事項規定，為法定程式。是提起第二
    審上訴，已不能再如同修法之前可以不附任何理由者然，且
    既為上訴書狀所應具備之一定程式，自須在書狀之本身內予
    以載敘，同法既無上訴理由得引用或檢附其他文件代替之規
    定，自不得逕行引用或檢附其他文書以作替代，此自其與同
    法第三百八十二條第一項上段所定：「（第三審）上訴書狀
    應敘述上訴之理由」，採取同類立法例，即可明瞭（最高法
    院六十五年台上字第二八三六號、六十九年台上字第二七二
    四號判例、九十七年度台非字第四五四號判決可資參照）。
二、本件上訴人即檢察官上訴意旨略以：（詳如聲請上訴狀）告
    訴人認原審判刑過輕，不足以懲處被告所犯罪刑，因之請求
    本檢察官上訴，經核尚非顯無理由，為此提起上訴，請撤銷
    原判決云云。經查，本件上訴人僅謂告訴人之請求核非顯無
    理由，就原審判決有何違法或不當，並無任何具體指摘、載
    敘，自難認上訴書已敘述具體理由。茲上訴人上訴意旨，既
    未具體指摘，依上所述，應予駁回。爰依刑事訴訟法第三百
    七十二條規定，不經言詞辯論，逕行判決。
據上論斷，應依刑事訴訟法第三百六十七條前段、第三百七十二
條，判決如主文。
中    華    民    國    98    年    2     月    9     日
                  刑事第二庭    審判長法  官  葉居正
                                      法  官  洪碧雀
                                      法  官  吳勇輝
以上正本證明與原本無異。
如不服本判決應於收受送達後10日內向本院提出上訴書狀，其未
敘述上訴理由者，並得於提起上訴後10日內向本院補提理由書（
均須按他造當事人之人數附繕本）「切勿逕送上級法院」。
                                      書記官  李良倩
中    華    民    國    98    年    2     月    11    日


司法院資訊處製作；財團法人民間司法改革基金會備份。
